臺灣臺北地方法院民事裁定　　　　　 100年度財管字第9號
聲　請　人　臺北市政府
法定代理人　郝龍斌
上列聲請人聲請選任被繼承人陳滿之遺產管理人事件，本院裁定
如下：
    主      文
指定劉其琪（女、民國○○年○月○日生、身分證統一編號：Ｚ00000
0000號）、劉其昌（男、民國○○年○月○○日生、身分證統一編號
：Ｚ000000000號）、劉其龍（男、民國○○年○月○○日生、身分證
統一編號：Ｚ000000000號）為被繼承人陳滿（女、民國○○年○○月
○○日生、身分證統一編號：Ｚ000000000號、生前住所：台北市○
○○路○段76巷5弄7號5樓、於民國97年8月19日死亡）之遺產管
理人。
准對被繼承人陳滿之繼承人為承認繼承之公示催告。
陳滿之大陸地區以外之繼承人，應自前項公示催告最後登載新聞
紙之日起，壹年內承認繼承，上述期限屆滿，無繼承人承認繼承
時，被繼承人陳滿之遺產，於清償債權，並交付遺贈物後，如有
剩餘即歸屬國庫。
程序費用由被繼承人陳滿之遺產負擔。
    理      由
一、按繼承開始時，繼承人之有無不明，而無親屬會議或親屬會
    議未於一個月內選定遺產管理人者，利害關係人或檢察官得
    聲請法院選任遺產管理人，並由法院依公示催告程序，定六
    個月以上之期限，公告繼承人，命其於期限內承認繼承，民
    法第1177條、第1178條規定甚明。
二、本件聲請意旨略以：被繼承人陳滿於民國97年8月19日死亡
    ，其法定繼承人均已拋棄繼承，是否仍有應繼承之人不明，
    因被繼承人陳滿滯欠98至99年度地價稅共計3,710元，為保
    障徵起稅捐，爰聲請選任被繼承人陳滿之遺產管理人等語。
三、經查，聲請人主張之前揭事實，業據其提出被繼承人陳滿之
    除戶戶籍資料、繼承系統表、財政部財稅資料中心家庭成員
    三親等資料查詢清單、戶籍資料、財政部台北市國稅局函、
    本院家事法庭函、98、99年度地價稅欠稅總歸戶查詢單、被
    繼承人陳滿全國財產總歸戶財產查詢清單、不動產謄本等件
    為證，堪認被繼承人陳滿祥所遺財產，目前確屬無人繼承之
    狀態，有為被繼承人陳滿所遺財產選定遺產管理人之必要；
    又本院查無被繼承人陳滿之親屬曾經召開親屬會議，或曾經
    議決被繼承人陳滿之遺產管理人，並依民法第1177條向本院
    報明之情形，是聲請人自得以利害關係人之身分，聲請本院
    選定遺產管理人；本院認法定繼承人雖聲明拋棄繼承，仍無
    礙其擔任遺產管理人之能力與道義，而劉其琪、劉其昌、劉
    其龍為被繼承人之子女，均已成年，堪已充任遺產管理人，
    故指定劉其琪、劉其昌、劉其龍為被繼承人陳滿之遺產管理
    人，並限期命繼承人為承認繼承之公示催告。
四、依非訟事件法第157條規定，裁定如主文。
中    華    民    國   100    年    7     月    19    日
                  家事法庭法  官  李莉苓
以上正本係照原本作成。
如對本裁定抗告，須於裁定送達後10日內向本院提出抗告狀，並
繳納抗告費新臺幣1,000 元。
中    華    民    國   100    年    7     月    19    日
                          書記官  譚鈺陵